臺灣南投地方法院刑事判決　
111年度易字第157號
公  訴  人  臺灣南投地方檢察署檢察官 
被      告  謝松貴


選任辯護人  王寶明律師（法扶律師）
上列被告因竊盜案件，經檢察官提起公訴（111年度偵字第507號
），被告於本院準備程序中就被訴事實為有罪之陳述，經告以簡
式審判程序之旨，並聽取當事人及辯護人之意見後，本院裁定由
依簡式審判程序，判決如下：
    主  文
謝松貴犯竊盜罪，處拘役拾伍日，如易科罰金，以新臺幣壹仟元
折算壹日。
    事  實
一、謝松貴意圖為自己不法之所有，基於竊盜之犯意，於民國11
    0年12月23日凌晨3時24分許，在南投縣○○鎮○○里○○巷00號後
    院空地，徒手竊取施銘晃所有女性內褲2件、男性內褲1件（
    價值約新臺幣【下同】1000元）得手後，騎乘車牌號碼000-
    0000號機車離去。
二、案經施銘晃訴由南投縣政府警察局竹山分局報告臺灣南投地
    方檢察署檢察官偵查起訴。    
    理  由
壹、程序部分：
　　本案因適用簡式審判程序，相關證據取捨，不受傳聞法則的
    限制。
貳、實體方面：
一、上揭犯罪事實，業據被告謝松貴於本院準備程序及審理時坦
    承不諱，核與告訴人施銘晃指訴情節相符(見警卷第5至6頁)
    ，並有刑事案件時序表及監視錄影畫面、現場照片、案發現
    場空拍圖等可佐（見警卷第7至13頁），足認被告之自白與
    事實相符，堪以採信。本案事證明確，被告上開犯行堪以認
    定，應依法論科。
二、論罪科刑：
  ㈠核被告所為，係犯刑法第320條第1項竊盜罪。
　㈡檢察官起訴意旨雖主張被告前因公共危險案件，執行完畢後
    ，5年以內再犯本罪，為累犯，應加重其刑。然本院參酌大
    法官釋字第775號解釋意旨，認被告本案竊盜犯行與前案之
    罪質不同，且犯罪型態、手段、侵害法益及社會危害程度相
    異，難僅以被告於前案執行完畢後5年內再犯本案即認被告
    對前案刑罰反應力薄弱而有特別惡性，本院裁量後不依刑法
    第47條第1項規定加重其刑。
  ㈢本院審酌：被告前有多次竊盜、妨害自由及公共危險等犯罪
    科刑紀錄，於本案中臨時起意而竊取他人物品，欠缺尊重他
    人財產權之觀念，破壞社會治安，所為應予非難；本案係以
    徒手方式行竊，犯罪手段尚屬平和，所竊之物價值非鉅；最
    終尚能坦承全部犯行，並與告訴人達成和解，賠償告訴人80
    00元完畢，獲得告訴人之原諒，有和解書1份可佐(見本院卷
    第113頁)暨其自述高中畢業，經濟貧困，為低收入戶，領有
    身心障礙證明，長期因患有妄想型思覺失調而持續就醫吃藥
    ，因病況無法正常工作，目前無業，家中尚有高齡母親之家
    庭經濟生活狀況等一切量刑事項，量處如主文所示之刑，並
    諭知易科罰金之折算標準。
三、被告竊得女性內褲2件、男性內褲1件，係其本案犯罪所得，
    本應依刑法第38條之1第1項前段、第3項之規定宣告沒收，
    並於全部或一部不能沒收或不宜執行沒收時，追徵其價額，
    惟被告業與告訴人達成和解，且已賠償8000元，業如前述，
    倘再沒收或追徵上開犯罪所得，實有過苛之虞，本院依刑法
    第38條之2第2項規定，不予宣告沒收或追徵。
四、如不服本件判決，得自收受送達之翌日起20日內，表明上訴
    理由，向本院提起上訴狀（須附繕本）。
據上論斷，應依刑事訴訟法第273 條之1 第1 項、第299 條第1 
項前段，判決如主文。
本案經檢察官王元隆提起公訴，檢察官林孟賢到庭執行職務。
中　　華　　民　　國　　111 　年　　9 　　月　　 8　　日
                        刑事第二庭    法  官  顏紫安
以上正本與原本無異。
如不服本判決應於收受送達後20日內向本院提出上訴書狀，並應
敘述具體理由；其未敘述上訴理由者，應於上訴期間屆滿後20日
內向本院補提理由書（均須按他造當事人之人數附繕本）「切勿
逕送上級法院」。
告訴人或被害人如對於本判決不服者，應具備理由請求檢察官上
訴，其上訴期間之計算係以檢察官收受判決正本之日期為準。
                                      書記官  劉芳竺
中　　華　　民　　國　　111 　年　　9 　　月　　13　　日
附錄本判決論罪科刑法條：
刑法第320條
意圖為自己或第三人不法之所有，而竊取他人之動產者，為竊盜
罪，處5 年以下有期徒刑、拘役或50萬元以下罰金。
意圖為自己或第三人不法之利益，而竊佔他人之不動產者，依前
項之規定處斷。
前二項之未遂犯罰之。